臺灣板橋地方法院刑事裁定　　　　　　100年度訴緝字第217號
公　訴　人　臺灣板橋地方法院檢察署檢察官
被　　　告　周心儀
指定辯護人　陳憶娟律師
上列被告因違反毒品危害防制條例等案件，經檢察官提起公訴（
99年度偵字第27271 號、第27714號），本院裁定如下：
    主  文
周心儀自民國一百年十一月十一日起禁止接見通信。
    理  由
一、按「被告經法官訊問後，認為犯罪嫌疑重大，而有左列情形
    之一，非予羈押，顯難進行追訴、審判或執行者，得羈押之
    ：一逃亡或有事實足認為有逃亡之虞者。二有事實足認為有
    湮滅、偽造、變造證據或勾串共犯或證人之虞者。三所犯為
    死刑、無期徒刑或最輕本刑為5 年以上有期徒刑之罪者」、
    「管束羈押之被告，應以維持羈押之目的及押所之秩序所必
    要者為限」、「被告得自備飲食及日用必需物品，並與外人
    接見、通信、受授書籍及其他物件。但押所得監視或檢閱之
    」、「法院認為被告為前項之接見、通信及受授物件有足致
    其脫逃或湮滅、偽造、變造證據或勾串共犯或證人之虞者，
    得依檢察官之聲請或依職權命禁止或扣押之」，刑事訴訟法
    第101 條第1 項、第105 條第1 項、第2 項、第3 項分別定
    有明文。
二、經查：
  (一)被告周心儀因涉犯毒品危害防制條例第4 條第1 項之販賣第
    一級毒品罪嫌，前經本院認被告犯罪嫌疑重大，所犯為最輕
    本刑有期徒刑5 年以上之重罪，且係通緝到案，復覓保無著
    ，有事實足認有逃亡之虞，而經本院依刑事訴訟法第101 條
    第1 項第1 款、第3 款之規定，自民國100 年10月12日起執
    行羈押，此有當日報到單、訊問筆錄、押票各1 份附卷可稽
    。
  (二)被告涉犯上開販賣第一級毒品罪罪嫌，業據被告於偵查中供
    承不諱，並經證人即共犯吳岱展、證人即向被告購買毒品者
    洪聖峰之證述明確，並有桃園縣龍潭鄉○○路51 9號搜索查
    獲照片30張附卷可稽，且有第一級毒品海洛因6 袋，以及供
    販賣第一級毒品之器具諸如分裝袋、夾鏈袋、電子磅秤、提
    撥器等物扣案可憑，堪認被告犯罪嫌疑重大，因被告所犯販
    賣第一級毒品罪，乃法定最低本刑為無期徒刑以上之重罪，
    被告除涉犯販賣第一級毒品經本院發佈通緝外，尚因另涉犯
    毒品危害防制條例、詐欺等案件，於偵查中拒不到案，而分
    別遭臺灣板橋地方法院檢察署與臺灣桃園地方法院檢察署分
    別發佈通緝，此有臺灣高等法院被告前案紀錄表1 份在卷可
    佐，足認被告對於其面臨的刑事案件，均採取迴避的態度，
    以本案刑事責任之嚴峻，被告更具有逃亡以規避刑責之動機
    ，有事實足認被告有逃亡之虞，而具有刑事訴訟法第101 條
    第1 項第1 款、第3 款之羈押原因。
  (三)被告於警詢中供稱：「我是因為跟吳岱展一起生活，平常都
    是我跟吳岱展要毒品施用，所以我想避閒話說我白吃白喝，
    才會介紹我的朋友跟他購買毒品」等語（見板橋地檢署99年
    度偵字第27271 號偵查卷第5 頁反面），坦承介紹友人向男
    友吳岱展購買毒品之事實，復於偵訊時供稱：伊介紹洪聖峰
    給吳岱展認識，因我怕每次都吃吳岱展的毒品，會被人說我
    白吃白喝，所以幫他介紹客人等語（見同上偵查卷第38頁）
    ，進一步承認其介紹向吳岱展購買第一級毒品之朋友，即為
    洪聖峰，然被告於本院100 年11月11日準備程序卻改口辯稱
    ：伊僅是介紹洪聖峰與吳岱展認識，因洪聖峰與吳岱展在車
    上交談時，伊下車至便利商店購買物品，不清楚是在談論毒
    品的什麼事情，後來只是將洪聖峰欲與吳岱展合資購買第一
    級毒品的錢，轉交給吳岱展而已云云，不僅前後供述不一，
    且與吳岱展另案坦承販售第一級毒品海洛因予洪聖峰，以及
    證人洪聖峰證稱曾向吳岱展與被告購買第一級毒品之證述情
    節不符，因吳岱展為被告之男友，證人洪聖峰亦為被告之朋
    友，吳岱展、洪聖峰均與被告存有一定之友好情誼，被告為
    圖規避刑責，自有與吳岱展、洪聖峰勾串之虞，而具有刑事
    訴訟法第101 條第1 項第2 款之羈押原因，原羈押理由應予
    補充。
  (四)因被告之辯護人欲聲請吳岱展、洪聖峰到庭作證，為免被告
    與吳岱展、洪聖峰勾串，以影響本案真實的發現，本院因而
    認於吳岱展、洪聖峰到庭進行交互詰問之前，有依刑事訴訟
    法第105 條第3 項規定，限制被告接見與通信之權利，爰裁
    定如主文所示。
三、依刑事訴訟法第101 條第1 項第1 款、第2 款、第3 款、第
    105 條第3 項，裁定如主文。
中    華    民    國   100    年    11    月    11    日
                 刑事第六庭   審判長法  官  胡堅勤
                                    法  官  盧軍傑
                                    法  官  高增泓
以上正本證明與原本無異。
如不服本裁定應於送達後5 日內向本院提出抗告狀（應附繕本）
。
                                    書記官  林政良
中    華    民    國   100    年    11    月    11    日